臺灣臺北地方法院刑事判決　　　　　　　92年度訴字第1970號
公　訴　人　臺灣臺北地方法院檢察署檢察官
被　　　告　辛○○
選任辯護人　蔡宏修律師
上列被告因偽造文書等案件，經檢察官提起公訴（九十一年度偵
字第二０二六０號），本院判決如下：
    主    文
辛○○連續行使偽造私文書，足生損害於他人，處有期徒刑捌月
。如附表一所示之支票背面偽造「丙○○」署押玖枚均沒收。又
連續意圖為自己不法之所有，而侵占自己持有他人之物，處有期
徒刑壹年陸月。應執行有期徒刑貳年。如附表一所示之支票背面
偽造「丙○○」署押玖枚均沒收。
    犯罪事實
一、辛○○前因涉犯詐欺、偽造有價證券等案件遭臺灣臺北地方
    法院檢察署（下稱臺北地檢署）及本院通緝中，其為逃避追
    緝，竟基於行使偽造文書之概括犯意，明知其非丙○○本人
    ，亦未經丙○○之同意，連續於如附表二所示之時間、地點
    ，於如附表一所示之支票背面偽造丙○○之署押，偽以表示
    丙○○願為如附表一所示之支票擔負票據背書責任之背書私
    文書，並於如附表二所示之時間、地點，持上開支票向如附
    表二所示之人行使，足以生損害於丙○○、如附表二所示之
    票據權利人及如附表一之付款人對支票提款業務管理之正確
    性。
二、辛○○於九十一年六、七月間受戊○○委託代為販售珠寶，
    雙方約定，辛○○如能將珠寶售出高於戊○○所定之金額，
    超出戊○○所定金額部分即為辛○○所有，戊○○遂自該時
    起陸續將毛毛九鯉、白珊瑚大白菜、翠玉戒、翠玉墜、藍寶
    石套鍊各一件以及鑽石五顆等珠寶交付予辛○○持有，詎辛○○竟意圖為自己不法所有之概括犯意，連續將上開珠寶予
    以侵占入己後，交由不知情之己○○（已於九十四年六月二
    十三日死亡）持之典當。嗣因辛○○既未交付上開珠寶賣出
    之價款，亦未將上開珠寶返還予戊○○，戊○○乃自行追查
    上開珠寶之流向，始知上情。
三、案經臺北市政府警察局移送臺北地檢署檢察官偵查起訴。
    理    由
一、證據之認定
  (一)上揭犯罪事實一之部分，業據證人丙○○（臺北地檢署九十
    一年度偵字第二０二六０號卷(四)第三一頁及第三二頁訊問筆
    錄正面參照）、陳志南（臺北地檢署九十一年度偵字第二０
    二六０號卷(一)第一一四頁及第一一五頁偵訊筆錄參照）及黃
    麗雯（臺北地檢署九十一年度偵字第二０二六０號卷(一)第一
    三九頁偵訊筆錄參照）分別於警詢及檢察官偵訊時證述明確
    ，並有如附表一所示之支票影本在卷可證，而被告因涉犯詐
    欺、偽造有價證券等案件遭臺北地檢署及本院通緝中之事實
    ，有臺灣高等法院被告前案紀錄表一份在卷可參，且被告對
    於上揭犯罪事實一之部分亦於本院九十四年六月九日審理時
    供承不諱（本院卷(三)當日審判筆錄參照），是依(1)證人丙○○之證述、(2)證人陳志南之證述、(3)證人黃麗雯之證述及(4)
    如附表一所示之支票影本等補強證據已足資擔保被告於本院
    審理中所為之上開任意性自白具有相當程度之真實性，而得
    使本院確信被告前述自白之犯罪事實確屬真實，從而依刑事
    訴訟法第一百五十六條第一項「被告之自白，非出於強暴、
    脅迫、利誘、詐欺、疲勞訊問、違法羈押或其他不正之方法
    ，且與事實相符者，得為證據。」及同條第二項「被告之自
    白，不得作為有罪判決之唯一證據，仍應調查其他必要之證
    據，以察其是否與事實相符。」規定，本院自得依被告前述
    自白及該補強證據認定被告有為此部分之犯行，而被告明知
    其非丙○○本人，亦未受丙○○之授權，連續於如附表二所
    示之時地，在如附表一所示之支票背面上偽造丙○○之署押
    ，以偽造丙○○背書之私文書，並於如附表二所示之時地，
    持以向如附表二所示之人行使，自足以生損害於丙○○、如
    附表二所示之票據權利人及如附表一所示之付款人對支票提
    款業務管理之正確性，此部分之事證明確，被告此部分之犯
    行堪以認定。
  (二)上揭犯罪事實二部分，被告於本院審理時固承認有自戊○○
    處先後取得毛毛九鯉、白珊瑚大白菜、翠玉戒、翠玉墜各一
    件、鑽石五顆及藍寶石套練一件等珠寶，並有持上開珠寶委
    由己○○調現之事實，惟否認有何侵占之犯行，辯稱：因為
    己○○六月八日要開店，所以我向戊○○借來毛毛九鯉及白
    珊瑚大白菜各一件，再交給己○○讓他開店時擺設用，鑽石
    五顆是我向戊○○買斷的，而藍寶石套鍊的部分是因為當時
    戊○○替一位張先生向我借錢，我便幫他向元大的馬德玲調
    借支票，後來支票退票，我要負責，我便向戊○○說我要拿
    藍寶石套鍊去周轉以還清該筆九十萬元之票款云云。惟查：
  1.本件認定被告有為本件犯行之證據，各該證據之證據能力論
    述如下：
  (1)被告辛○○於偵查中之供述：
    被告辛○○於九十二年九月三十日接受檢察官偵訊時供承「
    有拿藍寶石套鏈及其他珠寶請己○○調借，共借得二百三十
    萬元，藍寶石套鍊部分就借得八十萬元」等情（臺北地檢署
    九十一年度偵字第二０二六０號卷(四)第八十頁反面、第八一
    頁正面及第八二頁反面訊問筆錄），而被告對於該次供述係
    出於自由意志，具有任意性一情並不爭執，且在表面上亦與
    事實相符，依刑事訴訟法第一百五十六條第一項之規定，被
    告辛○○之上開供述具有證據能力。
  (2)共同被告己○○於偵查中之供述：
    共同被告己○○於九十二年九月三十日接受檢察官偵訊時供
    承「被告辛○○有持珠寶向我調現，並有持藍寶石套鍊向我
    調借八十萬元」等情（同上卷第七九頁反面及第八一頁正面
    之訊問筆錄參照），而檢察官、被告辛○○及其選任辯護人
    於本院九十四年六月九日審理時均表示同意作為證據使用，
    是依刑事訴訟法第一百五十九條之五第一項規定，此部分供
    述具有證據能力。
  (3)證人乙○○之證述：
    證人乙○○已於本院九十三年六月十五日審理時以證人之身
    分到庭，並在具結負擔偽證罪心理處罰之狀態下，且由檢察
    官及被告之選任辯護人對其進行交互詰問之情形下而為證述
    ，又其在本院所為證述內容與其之前在檢察官偵訊時所為證
    述內容相同（同上卷第七八頁反面、第八三頁反面及第八四
    頁正面訊問筆錄及本院九十三年六月十五日審判筆錄參照）
    ，則證人乙○○在本院前開期日審理時所為證述，因已經過
    具結，且由被告對其行使憲法保障之對質詰問權（司法院大
    法官會議第五八二號解釋參照），且與其之前在檢察官偵訊
    時所為證述內容相同，在本件訴訟上，本院當認其在本院審
    判中所為前開證述，在理論上屬於「較好的證據」，而認為
    其前開在本院審理時所為之證述有證據能力（王兆鵬教授著
    刑事訴訟法講義(二)一書第二六一頁，二００三年四月二版第
    一刷參照）。
  (4)證人戊○○之證述：
    證人戊○○於警詢及檢察官偵訊時所為之指述，均屬被告以
    外之人於審判外所為之陳述，且其於檢察官偵訊時雖居於證
    人之地位到庭陳述，惟未經合法具結，是依刑事訴訟法第一
    百五十九條之一第一項及第一百五十八條之三之規定，其上
    開證述均不具證據能力；惟其於本院九十三年六月十五日及
    九十四年四月二十八日審理時以證人地位、經合法具結，並
    由檢察官及被告之辯護人對其行交互詰問，且由被告對其行
    使憲法保障之對質詰問權之機會下所為之證述，故其在本院
    審理時所為上開供述當然具有證據能力。
  2.依據上開具有證據能力之證據，認定事實如下：
  (1)查被告於九十一年六、七月間陸續受戊○○交付而持有毛毛
    九鯉、白珊瑚大白菜、翠玉戒、翠玉墜、藍寶石套鍊各一件
    及鑽石五顆等珠寶後，交付予不知情之己○○之事實，為被
    告所是認，亦經己○○供述明確，且有證人戊○○於本院九
    十三年六月十五日審理時證述屬實（本院當日審判筆錄參照
    ）。
  (2)本件之爭點厥為：被告經由戊○○交付毛毛九鯉、白珊瑚
    大白菜、翠玉戒、翠玉墜、藍寶石套鍊各一件及鑽石五顆等
    珠寶而持有之原因關係為何？被告有無將上開珠寶交付予
    己○○予以典當？茲分述如下：
  證人戊○○於本院九十三年六月十五日審理時證稱：因為辛○○向我說他要把珠寶拿去賣，所以我在九十一年六、七月
    間，就把毛毛九鯉、白珊瑚大白菜、翠玉戒、翠玉墜、藍寶
    石套鍊各一件及鑽石三顆（應係鑽石五顆，詳如後述）等珠
    寶交給辛○○去賣，像毛毛九鯉我就開九十到九十五萬給他
    賣，至於他要賣多少是他的事，他只要給我九十萬到九十五
    萬就好了，但是後來辛○○並沒有把約定的錢拿給我，也沒
    有把珠寶還給我，我問辛○○珠寶的流向，但是辛○○都不
    跟我說，後來我透過朋友尋找，朋友建議我可以問乙○○看
    看，乙○○才跟我說東西在己○○那邊，己○○又跟我說是
    辛○○向他調現的，所以己○○才又拿去向乙○○、丁○○
    質押，後來我就以兩百萬向乙○○贖回毛毛九鯉、白珊瑚大
    白菜、藍寶石套鍊各一件及鑽石三顆（應係鑽石五顆，詳如
    後述）等語明確（本院當日審判筆錄參照）（依據檢察官所
    整理之被害人戊○○損失清單一覽表之記載，編號十一之鑽
    石數量為三顆，惟被告辛○○已於本院九十三年二月五日準
    備程序時供稱：鑽石數量係五顆等語【本院當日準備程序筆
    錄參照】，而證人乙○○亦於本院九十三年六月十五日審理
    時證稱：檢察官清單上所載編號十一鑽石三顆之記載是不正
    確的，我是拿五顆鑽石給戊○○等語屬實【本院當日審判筆
    錄參照】，又己○○於本院九十四年六月九日審理時亦供稱
    ：鑽石是五顆等語明確【本院當日審判筆錄參照】，故證人
    戊○○證述內容之鑽石三顆，應係鑽石五顆之誤，附此敘明
    。）。故由證人戊○○之證述，即可證明證人戊○○委託被
    告代為出售珠寶，方交付上開珠寶予被告之事實。
  證人乙○○於本院九十三年六月十五日審理時證稱：己○○
    與我是多年的好友，而己○○為警查獲時，拜託我幫他向港
    商贖回上開質押借款之珠寶，該六件珠寶係己○○之子交給
    我，我當場看了以後，覺得這些珠寶有價值，所以就拿了四
    百萬元給己○○的兒子，後來戊○○也要來向我將這些珠寶
    贖回，第一次拿了兩百萬元贖回毛毛九鯉、白珊瑚大白菜、
    藍寶石套鍊各一件及鑽石五顆等四件珠寶，後來因為戊○○
    一直沒有付另外的兩百萬元，所以等到己○○出獄後，我就
    跟己○○聯絡，由己○○拿兩百萬元給我，我才把我手上的
    另兩件珠寶即翠玉戒及翠玉墜交給己○○，己○○有向我表
    示，這些珠寶是辛○○拿來向他借錢的等語明確（本院當日
    審判筆錄參照），可知該等珠寶係由已死亡之己○○持向他
    人典當借款無訛；且參以，己○○於九十二年九月三十日接
    受檢察官偵訊時供稱：辛○○有持珠寶向我調現，並有持藍
    寶石套鍊向我調借八十萬元等情（臺北地檢署九十一年度偵
    字第二０二六０號卷(四)第七九頁反面及第八一頁正面之訊問
    筆錄參照），其於本院九十四年六月九日審理時復供承：辛○○有拿上開珠寶給我，要我幫他借錢等語（本院當日審判
    筆錄參照），足證被告確實持上開珠寶交由己○○典當之事
    實甚明。
  (3)被告之辯解不足採信之理由：
  被告辯稱：毛毛九鯉及白珊瑚大白菜各一件，是因為己○○
    六月八日要開店，所以我向戊○○借來給己○○開店時擺設
    用，又鑽石五顆是我向戊○○買斷的，另翠玉戒及翠玉墜的
    部分，是戊○○載我到雅特蘭珠寶店門口，要我開立一張面
    額一百五十萬元的支票暫押於該店，嗣後戊○○就將該二件
    珠寶交給我，我就轉借予己○○，而藍寶石套鍊的部分，是
    因為當時戊○○替一位張先生向我借錢，我便幫他向元大的
    馬德玲調借支票，後來支票退票，所以我要負責，我便向戊○○說我要拿藍寶石套鍊去周轉以還清該筆九十萬元之票款
    云云。
  關於毛毛九鯉及白珊瑚大白菜各一件，證人戊○○於本院九
    十四年四月二十八日證稱：該等珠寶係交給辛○○拿去賣，
    係借給辛○○，並非借給己○○等語明確（本院當日審判筆
    錄參照），且己○○亦於本院九十四年六月九日審理時供稱
    ：辛○○有拿毛毛九鯉及白珊瑚大白菜各一件來給我，要我
    幫他借款等語屬實（本院當日審判筆錄參照），故此部分顯
    非如被告所言係借予己○○開店擺設之用。
  關於鑽石五顆的部分，被告並未提出任何該等珠寶為其所有
    之證明以實其說。
  關於翠玉戒及翠玉墜各一件部分，由被告上開辯解內容，僅
    可知該等珠寶確實為戊○○交付予其，其復交予己○○之情
    ，然被告並未辯解其取得該等珠寶之原因為何？其又因何交
    付予己○○？其交付予己○○是否有取得戊○○之同意而為
    之？凡此均無從得知，而該等珠寶係戊○○交給被告拿去賣
    乙節，業據證人戊○○證述明確，已如前述，則被告此部分
    辯解無足採信。
  再者，關於藍寶石套鍊一件部分，被告先於本院九十三年二
    月五日準備程序時辯稱：藍寶石套鍊係經戊○○同意後供其
    質借云云（本院當日準備程序筆錄參照），復於本院九十四
    年六月九日辯稱：戊○○拿該藍寶石套鍊向我借錢云云（本
    院當日審判筆錄參照），前後辯解已有矛盾之處，且證人戊○○於本院九十三年六月十五日審理時證稱：辛○○跟我拿
    藍寶石套鍊時，並沒有說他當時欠現金要拿藍寶石套鍊去周
    轉，且辛○○是到我店裡拿的，說他要拿去賣，說要賣三百
    六十萬元等語（本院當日審判筆錄參照），故足以認定被告
    所為上開辯解並非事實，不足採信。而其雖向本院聲請傳訊
    證人張耀紳，以證明證人戊○○曾持此一藍寶石套鍊向證人
    張耀紳借錢之事實，然並未能證明證人戊○○曾持此一藍寶
    石套鍊向被告借錢乙節，故本院認無傳訊證人張耀紳之必要
    ，附此敘明。
  (4)綜上所述，顯見被告確實有受戊○○委託出售並交付毛毛九
    鯉、白珊瑚大白菜、翠玉戒、翠玉墜、藍寶石套鍊各一件及
    鑽石五顆等珠寶，且未經戊○○同意，即將該等珠寶交付予
    不知情之己○○予以典當，足證被告係基於意圖為自己不法
    所有之概括犯意，連續將該等珠寶侵占入己之行為，本件事
    證明確，被告之辯解均不足採信，其犯行堪以認定。
二、論罪科刑之法律適用
  (一)按「上訴人在支票背面偽造張某之署押，以為背書，其偽造
    支票背書，在票據法上係表示對支票負擔保責任之意思，為
    法律規定之文書，並非依習慣表示一定用意之證明，而其此
    項行為，足以生損害於他人，故應成立偽造私文書罪」（最
    高法院七十年台上字第二一六二號判例意旨參照）。查被告
    偽造丙○○之署押於如附表一所示之支票背面以偽造背書私
    文書，並持之向如附表二所示之人行使之行為，核係犯刑法
    第二百十六條、第二百十條之行使偽造私文書罪。其偽造背
    書（私文書）後進而行使，偽造私文書之低度行為應為行使
    偽造私文書之高度行為所吸收，不另論罪。
  (二)查被告將戊○○交付之系爭珠寶予以侵占入己之行為，核係
    犯刑法第三百三十五條第一項之侵占罪。又公訴人起訴事實
    雖記載被告係侵占戊○○所交付之六件珠寶及藍寶石套鍊一
    件，惟經實行公訴全程到庭之檢察官於本院九十四年六月九
    日審理期日以言詞表示此部分被告所侵占之財物應為毛毛九
    鯉、白珊瑚大白菜、翠玉戒、翠玉墜、藍寶石套鍊各一件及
    鑽石五顆等珠寶，起訴書此部分犯罪事實記載應予更正等語
    （本院當日審判筆錄參照），是起訴書犯罪事實此部分之記
    載顯為誤載，附此敘明。
  (三)被告先後多次行使偽造私文書及侵占犯行，均時間緊接，方
    法均相同，各均觸犯構成要件相同之罪，顯均係基於概括犯
    意為之，各為連續犯，均應依刑法第五十六條之規定，各論
    以連續行使偽造私文書一罪及連續侵占一罪，並均加重其刑
    。又其所犯上開連續行使偽造私文書一罪及連續侵占一罪之
    間，犯意各別，罪名不同，應分論併罰之。公訴意旨認其所
    犯上述二罪間有方法結果之牽連關係，尚有未洽，併此敘明
    。
  (四)爰審酌被告犯罪之動機、目的、手段，犯罪所得及其犯後態
    度等一切情狀，就其所犯上開二罪分別量處如主文所示之刑
    ，並定其應執行之刑。
  (五)如附表一所示之支票背面上偽造「丙○○」之署押共九枚，
    依刑法第二百十九條之規定，不問屬於被告與否，均應宣告
    沒收之。
據上論斷，應依刑事訴訟法第二百九十九條第一項前段，刑法第
五十六條、第二百十六條、第二百十條、第三百三十五條第一項
、第五十一條第五款、第二百十九條，罰金罰鍰提高標準條例第
一條前段，判決如主文。
本案經檢察官游儒倡到庭執行職務。
中　　華　　民　　國　　94　　年　　6 　　月　　30　　日
                  刑事第九庭審判長法  官  葉建廷
                                  法  官  葉珊谷
                                  法　官　林怡秀
本件正本證明與原本無異。
如不服本判決，應於判決送達後10日內，向本院提出上訴狀（被
害人丙○○、戊○○、甲○○、馬德玲、庚○○、華南商業銀行
雙園分行、安泰商業銀行和平分行、中興商業銀行松山分行、中
國農民銀行大安分行、陽信商業銀行南經分行如不服本判決，應
向檢察官提出聲請，由檢察官斟酌是否提起上訴，不得直接向本
院提起上訴，且上訴期間之計算，係以檢察官收受本判決之時間
為準，並非以被害人收受本判決之時間為準）。
                                  書記官　林義盛
中　　華　　民　　國　　94　　年　　6 　　月　　30　　日
附錄本案論罪科刑法條全文：
中華民國刑法第二百十條：
偽造、變造私文書，足以生損害於公眾或他人者，處五年以下有
期徒刑。
中華民國刑法第二百十六條：
行使第二百十條至第二百十五條之文書者，依偽造、變造文書或
登載不實事項或使登載不實事項之規定處斷。
中華民國刑法第三百三十五條：
意圖為自己或第三人不法之所有，而侵占自己持有他人之物者，
處五年以下有期徒刑、拘役或科或併科一千元以下罰金。
前項之未遂犯罰之。
附表一：
┌──┬─────┬───┬────┬────┬───┬───────┐
│編號│ 票  號   │發票人│發 票 日│付 款 人│金 額 │ 卷     證    │
├──┼─────┼───┼────┼────┼───┼───────┤
│ １ │ＧＣ３４７│鳳祥珠│九十一年│華南商業│四十八│臺北地檢察署九│
│    │３９３３  │寶銀樓│七月五日│銀行雙園│萬元  │十一年偵字第二│
│    │          │、郭家│        │分行    │      │０二六０號卷(一)│
│    │          │豪    │        │        │      │第一五三頁    │
│    │          │      │        │        │      │              │
├──┼─────┼───┼────┼────┼───┼───────┤
│ ２ │ＢＡ０１５│李麗紅│九十一年│安泰商業│三十八│同上卷(一)第一五│
│    │７４７４  │      │七月十三│銀行和平│萬八千│四頁          │
│    │          │      │日      │分行    │七百元│              │
├──┼─────┼───┼────┼────┼───┼───────┤
│ ３ │ＢＡ０１６│李麗紅│九十一年│安泰商業│三十五│同上卷(一)第一五│
│    │０３６３  │      │八月十五│銀行和平│萬元  │五頁          │
│    │          │      │日      │分行    │      │              │
├──┼─────┼───┼────┼────┼───┼───────┤
│ ４ │ＡＶＴ０２│陳鸝縵│九十一年│中興商業│三十八│同上卷(二)第一六│
│    │２０３９０│      │八月三日│銀行松山│萬元  │０頁          │
│    │          │      │        │分行    │      │              │
├──┼─────┼───┼────┼────┼───┼───────┤
│ ５ │ＡＹ００５│陳志南│九十一年│中國農民│二十一│同上卷(一)第一二│
│    │５３５０  │      │八月十日│銀行大安│萬三千│０、二一四頁  │
│    │          │      │        │分行    │三百元│              │
├──┼─────┼───┼────┼────┼───┼───────┤
│ ６ │ＡＹ００５│陳志南│九十一年│中國農民│二十二│同上卷(一)第一二│
│    │６１６２  │      │八月十一│銀行大安│萬九千│０、二一六頁  │
│    │          │      │日      │分行    │元    │              │
├──┼─────┼───┼────┼────┼───┼───────┤
│ ７ │ＡＹ００５│陳志南│九十一年│中國農民│二十二│同上卷(一)第二一│
│    │６１５６  │      │八月十八│銀行大安│萬三千│七頁          │
│    │          │      │日      │分行    │元    │              │
├──┼─────┼───┼────┼────┼───┼───────┤
│ ８ │ＡＢ１３０│陳鸝縵│九十一年│陽信商業│三十六│臺北地檢署九十│
│    │９２５２  │      │八月十六│銀行南京│萬元  │二年偵字第一六│
│    │          │      │日      │分行    │      │一八號卷第四十│
│    │          │      │        │        │      │八頁          │
│    │          │      │        │        │      │              │
├──┼─────┼───┼────┼────┼───┼───────┤
│ ９ │ＡＢ１３０│陳鸝縵│九十一年│陽信商業│三十八│同上卷第四十二│
│    │９２５８  │      │八月廿五│銀行南京│萬元  │頁            │
│    │          │      │日      │分行    │      │              │
└──┴─────┴───┴────┴────┴───┴───────┘
附表二
┌──┬─────┬────┬────┬────┬────┬─────┐
│編號│ 票   號  │偽造時間│偽造地點│行使對象│行使時間│ 行使地點 │
├──┼─────┼────┼────┼────┼────┼─────┤
│ １ │ＧＣ３４７│九十一年│琍達珠寶│ 甲○○ │九十一年│琍達珠寶店│
│    │３９３３  │五月上旬│店（臺北│        │五月上旬│（臺北市和│
│    │（同附表一│        │市和平東│        │        │平東路二段│
│    │編號１）  │        │路二段二│        │        │二０五號）│
│    │          │        │０五號）│        │        │          │
├──┼─────┼────┼────┼────┼────┼─────┤
│ ２ │ＢＡ０１５│九十一年│ 同上   │ 同上   │ 同上   │ 同上     │
│    │７４７４  │五月初  │        │        │        │          │
│    │（同附表一│        │        │        │        │          │
│    │編號２）  │        │        │        │        │          │
├──┼─────┼────┼────┼────┼────┼─────┤
│ ３ │ＢＡ０１６│九十一年│ 同上   │ 同上   │ 同上   │ 同上     │
│    │０３６３  │五月上旬│        │        │        │          │
│    │（同附表一│        │        │        │        │          │
│    │編號３）  │        │        │        │        │          │
├──┼─────┼────┼────┼────┼────┼─────┤
│ ４ │ＡＶＴ０２│九十一年│臺北市仁│ 馬德玲 │九十一年│臺北市仁愛│
│    │２０３９０│五月底、│愛路仁愛│        │五月底、│路仁愛圓環│
│    │（同附表一│六月初  │圓環國泰│        │六月初  │國泰世華銀│
│    │編號４）  │        │世華銀行│        │        │行之五樓辦│
│    │          │        │        │        │        │公室      │
├──┼─────┼────┼────┼────┼────┼─────┤
│ ５ │ＡＹ００５│九十一年│琍達珠寶│姓名、年│九十一年│琍達珠寶店│
│    │５３５０  │六月中旬│店（臺北│籍不詳之│六月中旬│（臺北市和│
│    │（同附表一│        │市和平東│人      │        │平東路二段│
│    │編號５）  │        │路二段二│        │        │二０五號）│
│    │          │        │０五號）│        │        │          │
├──┼─────┼────┼────┼────┼────┼─────┤
│ ６ │ＡＹ００５│ 同上   │ 同上   │ 同上   │ 同上   │ 同上     │
│    │６１６２  │        │        │        │        │          │
│    │（同附表一│        │        │        │        │          │
│    │編號６）  │        │        │        │        │          │
├──┼─────┼────┼────┼────┼────┼─────┤
│ ７ │ＡＹ００５│ 同上   │ 同上   │ 同上   │ 同上   │ 同上     │
│    │６１５６  │        │        │        │        │          │
│    │（同附表一│        │        │        │        │          │
│    │編號７）  │        │        │        │        │          │
├──┼─────┼────┼────┼────┼────┼─────┤
│ ８ │ＡＢ１３０│九十一年│ 同上   │ 庚○○ │九十一年│臺北市復興│
│    │９２５２  │六月初  │        │        │六月初  │南路二段二│
│    │（同附表一│        │        │        │        │四三號之中│
│    │編號８）  │        │        │        │        │國農民銀行│
│    │          │        │        │        │        │門口      │
├──┼─────┼────┼────┼────┼────┼─────┤
│ ９ │ＡＢ１３０│ 同上   │ 同上   │ 馬德玲 │ 同上   │臺北市仁愛│
│    │９２５８  │        │        │        │        │路仁愛圓環│
│    │（同附表一│        │        │        │        │國泰世華銀│
│    │編號９）  │        │        │        │        │行之五樓辦│
│    │          │        │        │        │        │公室      │
└──┴─────┴────┴────┴────┴────┴─────┘
